【裁判字號】    89,婚,241
【裁判日期】    890331
【裁判案由】    離婚
【裁判全文】
臺灣高雄地方法院民事判決  八十九年度婚字第二四一號
    原      告  乙○○○
    被      告  甲○○
右當事人間請求離婚事件，本院判決如左：
    主    文
原告之訴駁回。
訴訟費用由原告負擔。
    事    實
甲、原告方面：
一、聲明：准原告與被告離婚。
二、陳述：
(一)兩造於民國八十一年五月十五日結婚，育有三名子女，惟被告經常失業，原告為
    被告介紹工作，但被告不願工作，整日不務正業，酗酒鬧事，並經常毆打原告及
    掐原告嘴巴二次，致原告無法忍受，而被告不負擔家庭生活及子女教養費用，全
    依原告為人送報及至餐廳洗碗維生，且被告經常不回家，在外打電動玩具，被告
    曾與原告協議，若原告不賺錢養家或一個月內未找到工作或再打電動玩具，兩造
    必須無條件離婚，但被告不遵守，迄今仍失業在家，原告受有不堪同居之虐待，
    爰依民法第一千零五十二條第一項第三款之規定，訴請判決離婚。
(二)對於被告抗辯之陳述：被告若有工作時，所得薪資先償還賭債，有剩餘的錢才交
    給原告，但被告之零用錢花畢，又向原告要錢。而原告於八十二年間，原告叫被
    告將小孩抱好，被告不理睬，原告才輕輕摑被告耳光，但被告竟很用力的打原告
    耳光。
三、證據：提出戶籍謄本及協議書各一份為證。
乙、被告方面：
一、聲明：求為判決如主文所示。
二、陳述：
(一)被告為自助餐及日本料理之廚師，已工作二、三年，有固定收入，惟原告在八十
    七年四月十四日無故離家出走，不知去向，直至八十九年二月八日才返回娘家，
    在原告離家期間，被告將子女委由原告之母照顧，因被告有固定收入，故按月交
    付新台幣  (下同)二萬五千元給原告之母親作為照顧子女之費用。後來被告離職
    ，因希望能找到與專長相符合之工作，於離職後失業一個月又找到新工作，但工
    作二天，認為與被告之專長不合，又再度失業，目前因被告之母生病，為照顧被
    告之母而失業中。
(二)被告於八十二年間某日，見原告抱小孩，叫被告將小孩抱好，並先打被告耳光，
    被告才憤而打原告耳光。另被告只有掐過原告之嘴巴兩次，其中一次因原告酗酒
    返家，另一次則因原告向她朋友怨被告對原告不好。
三、證據：未提出何證據為證。
    理    由
一、原告主張：兩造於八十一年五月十五日結婚，育有三名子女，惟被告經常失業，
    整日不務正業，酗酒鬧事，並經常毆打原告及曾掐原告嘴巴兩次，而被告不負擔
    家庭生活及子女教養費用，全依原告為人送報及至餐廳洗碗維生，且被告經常不
    回家，在外打電動玩具，被告並曾與原告協議，若原告不賺錢養家或一個月內未
    找到工作或再打電動玩具，兩造必須無條件離婚，惟被告並未守，原告受有不堪
    同居之虐待，爰依民法第一千零五十二條第一項第三款之規定提起本訴等語。
二、被告則以：被告為廚師，專長為自助餐及日本料理，曾工作二、三年，有固定收
    入，惟原告在八十七年四月十四日無故離家出走，不知去向，直至八十九年二月
    八日才返回娘家，在原告離家期間，被告將子女委由原告之母照顧，因被告有固
    定收入，故按月交付二萬五千元給原告之母親作為照顧子女之費用。後來被告離
    職，因希望能找到與專長相符合之工作，於離職後失業一個月又找到新工作，但
    工作二天，認為與被告之專長不合，又再度失業，目前因被告之母生病，為照顧
    被告之母而待業中。又被告於八十二年間某日，見原告抱小孩，叫被告將小孩抱
    好，並先摑打被告耳光，被告才憤而打原告耳光，另被告只有掐過原告之嘴巴兩
    次，其中一次因原告酗酒返家，另一次則因原告向她朋友怨被告對原告不好等語
    ，資為抗辯。
三、按夫妻之一方受他方不堪同居之虐待者，他方得向法院請求離婚，民法第一千零
    五十二條定有明文。又夫妻間偶爾失和毆打他方，致令受有微傷，如按其情形尚
    難認為不堪同居之虐待者，不得認為他方之請求離婚為有正當理由；又是否可認
    已受不堪同居之虐待，應斟酌當事人之地位、教育程度及其他情事定之；最高法
    院二十年上字第二三四一號、三十二年上字第一九０六判例可資參照。經查：兩
    造於八十一年五月十五日結婚，為夫妻關係，婚姻關係現仍存續中，有原告提出
    之戶籍本配偶欄記載可證，而原告主張被告經常沒有工作，整日不務正業，酗酒
    鬧事，並經常毆打原告及掐原告嘴巴兩次，致原告無法忍受，且被告不負擔家庭
    生活及子女教養費用，全依原告為人送報及至餐廳洗碗維生，被告又經常不回家
    ，雖被告曾與原告協議，若原告不賺錢養家或一個月內沒找到工作或再打電動玩
    具，兩造必須無條件離婚，但被告並未遵守之事實，並提出協議書一件為證，被
    告對於掐原告兩次嘴巴、摑打原告一個耳光、書立協議及現正待業中之事實不爭
    執，惟抗辯：原告離家出走期間，被告有固定工作，且每月交付二萬五千元予原
    告之母作為看顧小孩之費用，原告返家後，被告將工作所得交給原告，未久前失
    業，惟一個月後再覓得工作，二天後再度失業，因我想從事與自己專長相符之工
    作，目前看護病中之母親而待業中，另被告於八十二年間某日，見原告抱小孩，
    叫被告將小孩抱好，並先摑打被告耳光，被告才憤而打原告耳光，且因原告酗酒
    返家及原告對其友人抱怨原告對被告不好，被告才掐原告之嘴巴等情，核與原告
    之陳述：我母親告訴我，在我離開家期間，被告有支付生活費給我母親，被告於
    八十六年間找到工作，做兩年，被老闆辭掉工作，與我成立協議書後，他找到工
    作，但做了兩天，又被老闆辭掉等語相符，故原告主張被告經常失業及不負擔家
    用，應非真實，被告此部分所辯，應為可採。另兩造均陳明：被告於八十二年間
    某日，見原告抱小孩，叫被告將小孩抱好，並先摑打被告耳光，被告才憤而摑打
    原告耳光等語，足認原告先行動手摑打被告耳光後，被告始憤而摑打原告耳光等
    情，堪以認定。而兩造均為國中畢業，原告係送報生，月入一萬餘元，被告係廚
    師，現失業中，本院斟酌兩造之地位、教育程度、收入等各情，認被告憤而摑打
    原告一耳光及掐被告之嘴巴二次，尚難認為已達不堪同居之虐待，原告訴請離婚
    ，為無理由。另兩造雖於八十九年二月十四日書立之協議書，約定「２．賺錢養
    家，如果沒做到就離 (無條件離婚)。３．找工作一個月時限，如超過一個月就
    像２。４．不可再打電動，如抓到也是一樣  (離)」等語，姑不論被告有無依協
    議書履行，尚與本件原告依據不堪同居之虐待訴請判決離婚無涉。是以原告依據
    民法第一千零五十二條第一項第三款之規定訴請離婚，不應准許，應予駁回。
七、結論：原告之訴為無理由，並依民事訴訟法七十八條，判決如主文。
中      華      民      國    八十九    年      三      月    三十一    日
                              臺灣高雄地方法院民事第五庭
~B法      官  張桂美
右為正本，係照原本作成。
如不服本判決，應於送達後廿日內，向本院提出上訴狀。
中      華      民      國    八十九    年      三      月    三十一    日
~B法院書記官  楊銘仁


司法院資訊處製作；財團法人民間司法改革基金會備份。
